【裁判字號】    98,毒抗,139
【裁判日期】    981117
【裁判案由】    聲請觀察勒戒
【裁判全文】
臺灣高等法院高雄分院刑事裁定         98年度毒抗字第139號
抗  告  人
即  被  告  甲○○
上列抗告人因聲請觀察勒戒案件，不服臺灣高雄地方法院中華民
國98年9 月28日裁定（98年度審毒聲字第1120號），提起抗告，
本院裁定如下：
    主  文
抗告駁回。
    理  由
一、抗告意旨略以：抗告人甲○○目前為在學學生，與父母同住
    ，平日金錢均由父母控管，並無多餘金錢購買毒品，而警方
    係因追查毒品案件，其涉案人均為抗告人友人，未發現抗告
    人涉案證據，始對之進行毒物檢驗，並聲稱抗告人尿液甲基
    安非他命及MDMA為陽性反應，惟抗告人並未施用毒品，乃自
    行前往國軍高雄總醫院進行尿液檢驗，結果並無毒品反應，
    足證警方檢驗有錯誤之可能，為此聲請本院撤銷原裁定云云
    。
二、經查：抗告人於民國98年7 月21日晚上10時許回溯96小時內
    之某時（扣除警力拘束期間），在不詳地點以不明方式，施
    用第二級毒品甲基安非他命、MDMA（即搖頭丸）1 次，嗣因
    抗告人所申請之行動電話門號0000000000、0000000000與另
    案販賣毒品案件涉嫌人蘇智良所持用之行動電話門號有通聯
    紀錄，於經警通知於98年7 月1 日晚上9 時36分許，至高雄
    市政府警察局苓雅分局製作筆錄，惟抗告人並未能交代上開
    門號之使用人為何，經警徵得其同意後，於同日晚上10時許
    採集其尿液送驗，結果呈第二級毒品甲基安非他命、MDMA陽
    性反應，始知上情，業經本院核閱台灣高雄地方法院檢察署
    98年度毒偵字第4574號偵查卷宗無誤。抗告人雖否認前揭犯
    行，惟其尿液經送驗後，呈第二級毒品安非他命（582ng/ml
    ）、甲基安非他命（6274ng/ml ）、MDA （2608ng/ml ）MD
    MA（29783ng/ml），有高雄市立凱旋醫院98年7 月16日編號
    F-98374 濫用藥物尿液檢驗報告、濫用藥物尿液檢驗體監管
    紀錄表、高雄市政府警察局苓雅分局偵辦毒品案件嫌疑人尿
    液採證代碼對照表各1 紙在卷可憑。而該院係分別以（EIA
    ）酵素免疫分析法及（GC／MS）氣相層析質譜儀法交互檢驗
    ，檢出被告尿液確呈安非他命、甲基安非他命陽性反應（陽
    性判定標準：安非他命≧500ng/ml。甲基安非他命≧500ng/
    ml且安非他命≧100ng/ml；MDMA、MDEA、MDA ≧500ng/ml。
    且MDMA（MDEA）及MDA 總濃度≧500ng/ml），此觀上開檢驗
    報告檢驗方法載述甚明。查目前常用檢驗尿液中是否含有毒
    品反應之方法，有免疫學分析法及層析法兩類。尿液初步檢
    驗係採用免疫學分析法，由於該分析法對結構類似之成分，
    亦可能產生反應，故初步檢驗呈陽性反應者，需採用另一種
    分析原理之檢驗方法進行確認。大部分地方衛生單位所採用
    之另一種方法為Toxi-Lab分析法（屬薄層層析法），經行政
    院衛生署認可之檢驗機構則採用氣相層析質譜儀（GC/MS ）
    分析法。以氣相層析質譜儀分析法進行確認者，均不致產生
    偽陽性反應，此有行政院衛生署管制藥品管理局92年6 月20
    日管檢字第0920004713號函（見該局94年6 月編印濫用藥物
    檢驗相關解釋彙編頁6 、7 ）。抗告人依法採集之尿液檢體
    ，經送請上開公司分別以酵素免疫分析法及氣相層析質譜儀
    法交互檢驗，檢出被告之尿液確呈甲基安非他命、MDMA陽性
    反應，揆諸前揭說明，尚無錯誤之虞。抗告人雖另提出自行
    檢驗之尿液檢驗報告，惟此報告既係嗣後製作，顯不足以證
    明其於上開時間未曾施用毒品，抗告人空言否認犯行，即不
    足採。
三、抗告人前未曾受觀察勒戒處分，有其被告全國前案紀錄表在
    卷可憑，原裁定以被告經採尿送驗結果，確呈第二級毒品甲
    基安非他命、MDMA陽性反應，而認定抗告人有施用第二級毒
    品之犯行，依毒品危害防制條例第20條第1 、3 項、觀察勒
    戒處分執行條例第3 條第1 項，裁定被告施用第二級毒品，
    令入勒戒處所觀察、勒戒，其期間不得逾2 月等語，經核並
    無不合。抗告人提起抗告，認其未施用毒品，指摘原裁定不
    當，為無理由，應予駁回。
四、據上論結，應依刑事訴訟法第412條，裁定如主文。
中    華    民    國    98    年    11    月    17    日
                  刑事第七庭    審判長法  官  莊飛宗
                                      法  官  陳明富
                                      法  官  蔡廣昇
以上正本證明與原本無異。
本件裁定不得再抗告。
中    華    民    國    98    年    11    月    18    日
                                      書記官  曾允志


司法院資訊處製作；財團法人民間司法改革基金會備份。
